【裁判字號】    99,易,1516
【裁判日期】    990716
【裁判案由】    賭博
【裁判全文】
臺灣臺北地方法院刑事判決              99年度易字第1516號
公  訴  人  臺灣臺北地方法院檢察署檢察官
被      告  乙○○
            甲○○
上列被告等因賭博案件，經檢察官聲請以簡易判決處刑（99年度
偵字第11086號），本院認不宜逕以簡易判決處刑（99年度簡字
第1952號），而改用通常程序審理，茲判決如下：
    主  文
乙○○、甲○○共同意圖營利，聚眾賭博，乙○○處有期徒刑貳
月，甲○○處有期徒刑月，如易科罰金，以新臺幣壹仟元折算
壹日。扣案麻將副、骰子玖顆、籌碼壹佰壹拾枚、電視機壹台
及監視器壹支，均沒收。
    事  實
一、乙○○、甲○○共同基於意圖營利提供賭博場所及聚眾賭博
    之犯意聯絡，由乙○○自民國99年4月25日21時起，提供其
    所承租之臺北市中山區○○○路○段73號1樓作為賭博場所，
    甲○○提供其所有之麻將3副、骰子9顆及面額100元、500元
    、1,000元之籌碼之1袋為賭具，聚集不特定人以麻將在上開
    處所賭博財物，而自99年4月26日下午起，由乙○○在該處
    負責收發籌碼、收取抽頭金、提供飲食、泡茶及打掃等工作
    ，及於每局（四圈）開始之初向每人收取抽頭金即價值新臺
    幣（下同）500元之籌碼，再轉交予甲○○而共同牟利。嗣
    於99年4月26日下午17時15分許，適賭客陳淑真、蔡娜麗、
    傅祝耀、古潤秋、張鳳嬌、王婉蓁、黃家富、不詳真實姓名
    年籍綽號阿美之成年女子及不詳真實姓名年籍綽號「施仔」
    之成年男子在上址分坐2桌麻將賭博財物（每底1,000元，每
    臺100元），為警當場查獲，並扣得麻將3副、骰子9顆、籌
    碼110枚（面額5,000元籌碼27枚、面額1,000元籌碼43枚、
    面額100元籌碼40枚）、電視機1台及監視器1支。
二、案經臺北市政府警察局中山分局報告臺灣臺北地方法院檢察
    署檢察官偵查而聲請以簡易判決處刑，本院認不宜逕以簡易
    判決處刑，而改用通常程序審理。
    理  由
一、按被告以外之人於審判外之言詞或書面陳述，除法律有規定
    者外，不得作為證據。又被告以外之人於審判外之陳述，雖
    不符前4條之規定，而經當事人於審判程序同意作為證據，
    法院審酌該言詞陳述或書面陳述作成時之情況，認為適當者
    ，亦得為證據，刑事訴訟法第159條第1項、第159條之5第1
    項定有明文。本判決下列所引用之被告以外之人於審判外之
    陳述及文書，雖屬傳聞證據，惟檢察官及被告於本院審理時
    均表示無意見而不予爭執，且迄至言詞辯論終結前亦未再聲
    明異議，本院審酌該等證據資料製作時之情況，尚無違法不
    當及證明力明顯過低之瑕疵，亦認為以之作為證據應屬適當
    ，故揆諸前開規定，爰逕依刑事訴訟法第159條之5規定，認
    前揭證據資料均例外有證據能力。
二、上揭犯罪事實，業據被告乙○○、甲○○於警詢、偵查及本
    院審理時坦承不諱，核與證人即賭客陳淑真、蔡娜麗、傅祝
    耀、古潤秋、張鳳嬌、王婉蓁、黃家富於警詢時之證詞相符
    ，並有麻將3副、骰子9顆、籌碼110枚（面額5,000元27枚、
    面額1,000元43枚、面額100元40枚）、電視機1台及監視器1
    支扣案可憑，復有現場及扣押物品照片8幀在卷可稽，本件
    事證明確，被告2人所為犯行，均堪認定，應依法論科。
三、被告乙○○提供上開租屋處供甲○○所邀集之賭客賭博，並
    由被告乙○○向在場每桌賭客收取每人每將500元之抽頭金
    再轉交予被告甲○○牟利，核其二人所為，均係犯刑法第
    268條前段、後段之意圖營利供給賭博場所罪及意圖營利聚
    眾賭博罪。被告二人就上開犯行，有犯意聯絡及行為分擔，
    均為共同正犯。其等所犯意圖營利供給賭博場所、意圖營利
    聚眾賭博二罪，均係基於一個賭博犯意之決定，達成其同一
    犯罪之各個舉動，應屬法律概念之一行為，其等以一行為觸
    犯上開二罪名，應依想像競合犯之規定，從一重之意圖營利
    聚眾賭博罪處斷。爰審酌被告乙○○最近5年內未曾受有期
    徒刑以上刑之宣告，甲○○前於98年間，因意圖營利供給賭
    博場所等案件，經本院98年簡字第4868號判處有期徒刑6月
    ，如易科罰金以1,000元折算1日確定，而易服社會勞動，現
    尚未執行完畢，此有臺灣高等法院被告前案紀錄表在卷可憑
    ，被告甲○○前已因經營賭博經判處罪刑，猶不知警惕，而
    再犯本件意圖營利聚眾賭博罪，實不足取，且其與被告乙○
    ○共犯本件意圖營利聚眾賭博罪，助長人民以僥倖心態獲取
    財物之風氣，且危害社會道德風俗，行為實屬可議，惟念及
    經營賭局之時間非長，獲利非豐，及犯後坦承犯行等一切情
    狀，分別量處如主文所示之刑，並諭知易科罰金折算標準，
    以示懲儆。
四、扣案之麻將3副、骰子9顆、籌碼110枚（面額5,000元籌碼27
    枚、面額1,000元籌碼43枚、面額100元籌碼40枚）、電視機
    1台及監視器1支，均為被告甲○○所有，且係供其與被告乙
    ○○犯罪所用之物，依刑法第38條第1項第2款之規定宣告沒
    收。
據上論斷，應依刑事訴訟法第452條、第284條之1、第299條第1
項前段，刑法第28條、第268條、第55條、第41條第1項前段、第
38條第1項第2款，刑法施行法第1條之1，判決如主文。
本案經檢察官蔡甄漪到庭執行職務。
中    華    民    國    99    年    7     月    16    日
                        刑事第十二庭  法  官  陳慧萍
以上正本證明與原本無異。
如不服本判決應於收受送達後10日內向本院提出上訴書狀，並應
敘述具體理由；其未敘述上訴理由者，應於上訴期間屆滿後20日
內向本院補提理由書（均須按他造當事人之人數附繕本）「切勿
逕送上級法院」。
                                      書記官  黃慧怡
中    華    民    國    99    年    7     月    16    日
附錄本案論罪科刑法條：
中華民國刑法第268條
（圖利供給賭場或聚眾賭博罪）
意圖營利，供給賭博場所或聚眾賭博者，處 3 年以下有期徒刑
，得併科 3 千元以下罰金。

司法院資訊處製作；財團法人民間司法改革基金會備份。
